臺灣臺北地方法院刑事判決　　　　　　　 96年度訴字第363號
公　訴　人　臺灣臺北地方法院檢察署檢察官
被　　　告　甲○○
　　　　　　　　　　（現另案在臺灣臺北看守所附設勒戒所執
選任辯護人　王柏棠律師
上列被告因毒品危害防制條例案件，經檢察官提起公訴（96年度
偵字第2263號），本院判決如下：
    主  文
甲○○販賣第三級毒品，處有期徒刑伍年貳月，扣案電子秤壹台
、含第三級毒品愷他命成分之粉末物共玖包（分別重伍拾點捌公
克、拾肆點伍公克、伍公克、壹佰零壹點參公克、壹佰零壹點陸
公克、陸拾伍點陸公克、玖點玖公克、玖點捌公克、玖點柒公克
）均沒收。
    事  實
一、甲○○明知愷他命屬毒品危害防制條例所定之第三級毒品，
    依法不得販賣，竟意圖營利，基於販賣愷他命之接續犯意，
    於95年8、9月間，先後多次，連續以每50公克新臺幣（下同
    ）3萬元之價格，在臺北市、臺北縣三重市某地，分別向姓
    名、年籍不詳，綽號「姊姊」、「阿儒」之成年人，販入50
    公克、100公克不等之第三級毒品級毒品愷他命。嗣甲○○
    於96年1月18日22時50分許，在臺北市○○區○○街、長春
    路口，向「姊姊」販入第三級毒品愷他命後，被海岸巡防署
    北部地區巡防局基隆查緝隊（下稱海巡署）幹員當場查扣其
    所有之第三級毒品愷他命成分之粉末物共3包（分別重50.8
    公克、14.5公克、5公克），再經甲○○同意，帶回甲○○
    當時位在臺北縣三重市○○○路15號8樓之住處搜索，再扣
    獲甲○○所有之第三級毒品愷他命成分之粉末物共6包（分
    別重101.3公克、101.6公克、65.6公克、9.9公克、9.8公克
    、9.7公克）。
二、案經海岸巡防署北部地區巡防局移送臺灣臺北地方法院檢察
    署檢察官偵查起訴。
    理  由
一、訊據被告甲○○固於本院審判期日否認前開犯行，並稱檢察
    起訴事實不正確，在警察局的時候他們動手打我，我就配合
    偵辦，我那知道配合下是這樣子的結果，我不能講，因為我
    聽我朋友說他們去警局被打也不敢講，還是怕被打云云。惟
    查：（一）被告於本院2度準備程序中，均對前開犯罪事實
    自白不諱（見本院96年3月16、20日準備程序筆錄），且被
    告及其選任辯護人均未爭執被告自白之證據能力，卻於審判
    期日改稱曾被警察打云云，又不指出曾遭何人以何方法刑求
    之具體情節可供查證，其於審判期日所爭執被告自白無任意
    性等節，諉無可採；（二）被告所有被海巡署分別在臺北市
    中山區○○街、長春路口，幹員當場查扣其所有之第三級毒
    品愷他命成分之粉末物共3包（分別重50.8公克、14.5公克
    、5 公克），及經甲○○同意，帶回甲○○當時位在臺北縣
    三重市○○○路15號8樓扣得之第三級毒品愷他命成分之粉
    末物共6包（101.3公克、101.6公克、65.6公克、9.9公克、
    9.8 公克、9.7公克），亦有海巡署毒品初步鑑定報告單及
    扣案證物照片，均附在偵查卷宗可憑（分見96年度偵字第
    2263號偵查卷宗第46頁，及同卷宗第51頁至第63頁）。綜上
    所述，本件事證業已明確，被告犯行堪以認定。
二、按所謂販賣行為，並不以販入之後復行賣出為要件，祇要以
    營利為目的，而購入或賣出，有一於此，其犯罪即為完成，
    最高法院著有67年臺上字第2500號判例，亦採斯旨。其各次
    販賣行為，具有接續性之營業性質，應屬接續犯行，僅論以
    一罪。故核被告所為，係犯毒品危害防制條例第4條第3項之
    販賣第3級毒品罪。被告持有第3級毒品愷他命之低度行為則
    為販賣之高度行為所吸收，不另論罪。爰審酌被告被查獲之
    第三級毒品數量非輕，雖於警詢、偵查及本院準備程序中自
    白犯行，卻於審判期日矢口否認自白之任意性，另自稱患有
    精神疾病，經送醫鑑定結果為詐病，有亞東醫院精神鑑定報
    告書，附在本院刑事卷宗可查，尚難認為被告已有悔意，但
    檢察官求處有期徒刑5年10月，稍嫌略重等一切情狀，量處
    如主文所示之刑，以示懲儆。另扣案之粉末物共九包，及電
    子秤1台，核屬供被告犯毒品危害防制條例第4條第3項販賣
    第三級毒品罪所用之物，爰依毒品危害防制條例第19條第1
    項之規定併與宣告沒收。至於扣案之分裝袋、現金5萬5千元
    等物，經被告分別陳稱電子秤、分裝袋係供自己查驗購入毒
    品之重量，自己分裝毒品施用所用，而現金5萬5千元係向朋
    友借貸所得等語，經查亦無其他事證，足認確係被告持供犯
    罪所用，或因犯罪所得之物，著不併諭知沒收，亦此敘明。
據上論斷，應依刑事訴訟法第299條第1項前段，毒品危害防制條
例第4條第3項、第19條第1項，判決如主文。
本案經檢察官江貞諭到庭執行職務
中　　華　　民　　國　　96　　年　　6　　月　　21　　日
　　　　　　　　　刑事第五庭審判長法  官　黃程暉
                                  法  官　高偉文
                                  法  官　賴秀蘭
以上正本證明與原本無異。
如不服本判決，應於判決送達後10日內，向本院提出上訴狀。
　　　　　　　　　　　　　　　　　書記官　張華瓊
中　　華　　民　　國　　96　　年　　6　　月　　22  　日
附錄本案論罪法條
毒品危害防制條例第4條第3項
製造、運輸、販賣第三級毒品者，處5 年以上有期徒刑，得併科
新臺幣500 萬元以下罰金。
